【裁判字號】    99,交抗,1593
【裁判日期】    990729
【裁判案由】    違反道路交通管理處罰條例
【裁判全文】
臺灣高等法院交通事件裁定            99年度交抗字第1593號
抗  告  人
即受處分人  甲○○
上列抗告人因違反道路交通管理處罰條例案件，對於臺灣台北地
方法院，中華民國99年7月7日所為裁定（99年度交聲字第501號
）提起抗告，裁定如下：
    主  文
抗告駁回。
    理  由
一、抗告意旨略以：抗告人深感後悔，因學歷、年齡、駕照等因
    素，仍失業中，因家中父親年邁，兩名幼兒，嚴重影響生計
    ，請改處以換發自用小客車執照，爭取就業機會云云。
二、原處分意旨略以：受處分人甲○○駕駛車牌號碼335-MM號營
    業遊覽大客車，於民國99年3月25日17時30分許，行經台北
    市○○路○段，因汽車駕駛人駕駛營業大客車酒精濃度超過
    規定之違規（0.44MG/L），為警當場舉發，嗣經原處分機關
    函請舉發單位調查結果，仍認受處分人有上開違規行為，乃
    依道路交通管理處罰條例第35條第2項規定、違反道路交通
    管理事件統一裁罰基準及處理細則等規定，裁處受處分人吊
    銷駕駛執照，4年內不得考領駕駛執照（原處分誤載為吊銷
    駕駛執照4年，應予更正）。
三、異議意旨略以：受處分人固不否認於99年3月25日酒後駕駛
    車號335-MM號營業遊覽大客車，惟伊經裁處吊銷大客車執照
    4年，伊之自用小客車駕駛執照一併遭吊銷，影響其家庭生
    計，請求改處換發自用小客車駕駛執照，或允許伊重新考領
    自用小客車駕駛執照，為此聲明異議等語。
四、按「汽車駕駛人，駕駛汽車經測試檢定有下列情形之一者，
    處新臺幣1萬5千元以上6萬元以下罰鍰，並當場移置保管該
    汽車及吊扣其駕駛執照一年；因而肇事致人受傷者，並吊扣
    其駕駛執照二年；致人重傷或死亡者，吊銷其駕駛執照，並
    不得再考領：一、酒精濃度超過規定標準。二、吸食毒品、
    迷幻藥、麻醉藥品及其相類似之管制藥品」、「汽車駕駛人
    駕駛營業大客車有前項應受吊扣情形者，吊銷其駕駛執照」
    ，道路交通管理處罰條例第35條第1項、第2項分別定有明文
    。又汽車駕駛人有飲用酒類或其他類似物後其吐氣所含酒精
    濃度超過每公升0.25毫克或血液中酒精濃度超過百分之0.05
    以上者，不得駕車，道路交通安全規則第114條第2款規定甚
    明。再「汽車駕駛人駕駛營業大客車，曾依第35條第2項規
    定吊銷駕駛執照者，4年內不得考領駕駛執照。」，道路交
    通管理處罰條例第67條第2項後段亦定有明文。
五、經查：
  (一)受處分人於上開時、地，於飲酒後駕駛車牌號碼335-MM號營
    業大客車，經警當場攔檢測得受處分人呼氣酒精濃度達每公
    升0.44毫克等情，為受處分人所不爭執，並有酒精濃度測定
    紀錄表、臺灣台北地方法院檢察署檢察官99年度偵字第8992
    號緩起訴處分書在卷可稽，是受處分人之違規事實明確，堪
    予認定。
  (二)又汽車駕駛人，因違反本條例及道路交通安全規則之規定，
    受吊銷駕駛執照處分時，吊銷其持有各級車類之駕駛執照，
    道路交通管理處罰條例第68條定有明文。本件受處分人持有
    營業大客車駕駛執照，於飲酒後仍駕駛車牌號碼335-MM號營
    業遊覽大客車，已如前述，依上開規定，自應吊銷其持有之
    營業大客車執照。至於受處分人所陳換發普通自用小客車執
    照乙節，為行政機關之權限，非本院所得審究。本件事證明
    確，受處分人確實有駕駛營業大客車酒精濃度超過規定之違
    規事實，堪以認定。
六、綜上所述，受處分人確有駕駛營業大客車酒精濃度超過規定
    之違規行為。從而，原處分機關依道路交通管理處罰條例第
    35條第2項之規定，裁處受處分人吊銷駕駛執照，4年內不得
    考領駕駛照，核無不合。原審裁定均維持原處分機關之裁罰
    結果，對受處分人上開爭執情詞，亦於理由中論述綦詳，認
    事用法，均無違誤，受處分人仍執前詞提起抗告，為無理由
    ，應予駁回。
據上論斷，道路交通案件處理辦法第26條，刑事訴訟法第412條
，裁定如主文。
中    華    民    國    99    年    7     月    29    日
                  刑事第十七庭  審判長法  官  王聰明
                                      法  官  陳憲裕
                                      法  官  黃雅芬
以上正本證明與原本無異。
不得再抗告。
                                      書記官  鄭雅云
中    華    民    國    99    年    7     月    30    日

司法院資訊處製作；財團法人民間司法改革基金會備份。
